pt-BR: Acessórios de cadeira incluídos: Alças de mochila; Abridor de garrafa; Toldo; Bolsa de transporte; Bolsa térmica; Porta-copos; Apoio de pé; Almofada de encosto de cabeça; Pés de balanço; Bolso lateral; Outros
pt-PT: Acessórios de cadeira incluídos: Alças de mochila; Abre-garrafas; Toldo; Saco de transporte; Bolsa térmica; Suporte para copos; Apoio para os pés; Almofada para a cabeça; Pés de baloiço; Bolso lateral; Outro
it: Accessori per sedia inclusi: Spallacci; Apribottiglie; Tettuccio; Borsa per il trasporto; Tasca termica; Portabicchieri; Poggiapiedi; Cuscino poggiatesta; Piedini a dondolo; Tasca laterale; Altro
cs: Včetně příslušenství k židli: Popruhy na batoh; Otvírák na lahve; Stříška; Přenosná taška; Chladicí kapsa; Držák na pití; Podnožka; Hlavový polštář; Houpací nohy; Boční kapsa; Ostatní
zh-CN: 包括座椅配件: 双肩包背带; 开瓶器; 顶篷; 便携袋; 保冷袋; 杯托; 脚踏; 头枕; 摇椅脚; 侧袋; 其他
en: Chair accessories included: Backpack straps; Bottle opener; Canopy; Carry bag; Cooler pouch; Cup holder; Footrest; Headrest pillow; Rocking feet; Side pocket; Other
ja: チェアアクセサリー付き: バックパックストラップ; 栓抜き; キャノピー; キャリーバッグ; クーラーポーチ; カップホルダー; フットレスト; ヘッドレストピロー; ロッキングフット; サイドポケット; その他
de: Stuhlzubehör inklusive: Rucksackgurte; Flaschenöffner; Sonnendach; Tragetasche; Kühltasche; Getränkehalter; Fußstütze; Kopfstützenkissen; Schaukelfüße; Seitentasche; Sonstiges
fi: Mukana tulevat tuolin lisävarusteet: Reppuolkaimet; Pullonavaaja; Katos; Kantokassi; Kylmätasku; Mukiteline; Jalkatuki; Niskatyyny; Keinujalakset; Sivutasku; Muu
hr-HR: Uključeni dodaci za stolicu: Trake za ruksak; Otvarač za boce; Tenda; Torba za nošenje; Torbica za hlađenje; Držač za čaše; Naslon za noge; Jastuk za naslon za glavu; Nogice za ljuljanje; Bočni džep; Ostalo
ro-RO: Accesorii pentru scaun incluse: Bretele de rucsac; Desfăcător de sticle; Copertină; Geantă de transport; Buzunar termoizolant; Suport de pahar; Suport pentru picioare; Pernă tetieră; Tălpi de balansoar; Buzunar lateral; Altele
sv: Stoltillbehör som ingår: Ryggsäcksremmar; Kapsylöppnare; Solskydd; Bärväska; Kylficka; Mugghållare; Fotstöd; Nackkudde; Gungfötter; Sidoficka; Övrigt
el: Περιλαμβάνονται αξεσουάρ καρέκλας: Ιμάντες πλάτης; Ανοιχτήρι μπουκαλιών; Σκίαστρο; Τσάντα μεταφοράς; Ισοθερμική θήκη; Ποτηροθήκη; Υποπόδιο; Μαξιλάρι προσκέφαλου; Πόδια κούνιας; Πλαϊνή τσέπη; Άλλο
nl: Meegeleverde stoelacessoires: Rugzakbanden; Flesopener; Luifel; Draagtas; Koelvak; Bekerhouder; Voetsteun; Hoofdsteunkussen; Schommelvoeten; Zijvak; Overig
fr: Accessoires pour chaises inclus: Bretelles de sac à dos; Décapsuleur; Pare-soleil; Sac de transport; Pochette isotherme; Porte-gobelet; Repose-pieds; Oreiller appuie-tête; Pieds à bascule; Poche latérale; Autre
ru: Аксессуары для стула в комплекте: Ремни для рюкзака; Открывалка для бутылок; Навес; Сумка для переноски; Термокарман; Подстаканник; Подставка для ног; Подушка-подголовник; Полозья для качания; Боковой карман; Другое
vi: Phụ kiện ghế đi kèm: Quai đeo ba lô; Dụng cụ mở chai; Mái che; Túi đựng; Túi giữ nhiệt; Khay để cốc; Chỗ để chân; Gối tựa đầu; Chân bập bênh; Túi hông; Khác
sl-SI: Priloženi dodatki za stol: Naramnice za nahrbtnik; Odpirač za steklenice; Canopy; Nosilna torba; Žep za hlajenje; Držalo za pijačo; Naslon za noge; Vzglavnik za glavo; Gugalne noge; Stranski žep; Drugo
hu: Széktartozékok mellékelve: Hátizsákpántok; Sörnyitó; Napellenző; Hordozótáska; Hűtőtasak; Pohártartó; Lábtartó; Fejtámlapárna; Hintatalpak; Oldalzseb; Egyéb
es: Accesorios para sillas incluidos: Correas de mochila; Abridor de botellas; Toldo; Bolsa de transporte; Bolsa térmica; Portavasos; Reposapiés; Almohada para reposacabezas; Patas de mecedora; Bolsillo lateral; Otro
lt-LT: Į komplektą įeinantys kėdžių priedai: Kuprinės diržai; Butelių atidarytuvas; Stogelis; Nešiojimo krepšys; Šaltkrepšis; Puodelio laikiklis; Kojų atrama; Galvos pagalvėlė; Linguojančios kojelės; Šoninė kišenė; Kita
tr: Dahil edilen sandalye aksesuarları: Sırt çantası askıları; Şişe açacağı; Gölgelik; Taşıma çantası; Soğutucu cep; Bardaklık; Ayak dayama yeri; Başlık yastığı; Sallanan ayaklar; Yan cep; Diğer
da: Stoletilbehør medfølger: Rygsækstropper; Flaskeåbner; Solsejl; Bæretaske; Kølelomme; Kopholder; Fodstøtte; Nakkepude; Gyngefunktion; Sidelomme; Andet
zh-TW: 包含椅子配件: 背包背帶; 開瓶器; 遮陽篷; 攜帶包; 保冷袋; 杯架; 腳凳; 頭枕; 搖椅腳; 側邊口袋; 其他
bg-BG: С включените аксесоари за стол: Презрамки за раница; Отварачка за бутилки; Сенник; Чанта за носене; Хладилна чанта; Поставка за чаша; Поставка за крака; Възглавничка за глава; Люлеещи се крака; Страничен джоб; Други
th: อุปกรณ์เสริมที่รวมอยู่ในชุดเก้าอี้: สายสะพายเป้; ที่เปิดขวด; หลังคาบังแดด; กระเป๋าพกพา; กระเป๋าเก็บความเย็น; ที่วางแก้ว; ที่วางเท้า; หมอนรองศีรษะ; ขาเก้าอี้โยก; กระเป๋าด้านข้าง; อื่นๆ
sk-SK: Vrátane príslušenstva k stoličke: Popruhy na batoh; Otvárač na fľaše; Strieška; Prenosná taška; Chladiace puzdro; Držiak na pohár; Opierka na nohy; Vankúš opierky hlavy; Hojdacie nožičky; Bočné vrecko; Iné
ko: 의자 액세서리 포함: 백팩 스트랩; 병따개; 캐노피; 휴대용 가방; 쿨러 파우치; 컵 홀더; 발 받침대; 머리 받침 쿠션; 흔들 다리; 측면 포켓; 기타
pl: Dołączono akcesoria do krzesła: Szelki plecakowe; Otwieracz do butelek; Daszek; Torba transportowa; Kieszeń termiczna; Uchwyt na kubek; Podnóżek; Poduszka pod głowę; Bieguny do bujania; Kieszeń boczna; Inne
nb: Inkludert stoltilbehør: Ryggsekkstropper; Flaskeåpner; Kalesje; Bæreveske; Kjølelomme; Koppholder; Fotstøtte; Nakkepute; Gyngebein; Sidelomme; Annet